【裁判字號】    92,易,34
【裁判日期】    920226
【裁判案由】    傷害等
【裁判全文】
臺灣基隆地方法院刑事判決                        九十二年度易字第三四號
    公  訴  人  臺灣基隆地方法院檢察署檢察官
    被      告  甲○○  男  四.
右列被告因傷害等案件，經檢察官提起公訴（九十一年度偵字第二五六七號），本院
判決如左：
    主  文
甲○○傷害人之身體，處拘役壹拾日，如易科罰金，以佰元折算壹日。又意圖為自
己不法之所有，而侵占離本人所持有之物，處罰金佰元，如易服勞役，以佰元折
算壹日。
    事  實
一、甲○○係計程車司機，於民國九十一年六月十二日凌晨一時三十分許，駕駛車牌
    號碼○○八－ＬＥ號計程車，行經基隆市○○路與仁三路路口時，適有丙○○酒
    後（喝了六杯威士忌酒）攔車，丙○○上車後告以欲往基隆市○○路，甲○○乃
    依指示駛進安一路，惟在經過安樂國中左轉仁愛之家時，仍未見丙○○指示停車
    ，郭德培乃告訴丙○○安一路快過了，丙○○卻表示這不是安一路，並斥責甲○
    ○：「安一路都不知道，當什麼司機！」等語，二人為此發生爭執，甲○○竟基
    於傷害之之犯意，以拳頭毆打丙○○，在丙○○下車時，車門撞到路旁車輛，甲
    ○○乃下車指責丙○○並在馬路上拉扯，於拉扯間甲○○又出手毆打丙○○，使
    丙○○受有左耳不完全性截斷傷；此時適有一輛由不詳之人所駕駛之不詳車牌號
    碼之白色自用小客車快速駛過，丙○○閃避不及，遭該車撞擊倒地而昏迷不醒，
    甲○○見狀乃央求路人報警處理，並駕計程車在後追躡該車，惟於基金一路大武
    崙附近被該車擺脫（肇事嫌犯另由警方追查中），甲○○返回原處後，因警方至
    現場處理，甲○○認為已無其事，乃駕車離去，方另發現其計程車內留有一把原
    由丙○○持有之紅色雨傘，竟意圖為自己不法之所有，將之侵占入己，並於同日
    凌晨二時許，至基隆市○○路振興檳榔攤買檳榔時，將雨傘贈與檳榔西施羅雅笛
    。嗣經警循線查獲上情。
二、案經被害人丙○○訴由基隆市警察局第四分局報告臺灣基隆地方法院檢察署檢察
    官偵查起訴。
    理  由
一、訊據被告甲○○固不否認曾於前開時地駕駛計程車搭載丙○○，及於車內拾獲原
    由丙○○持有之紅色雨傘並將之贈予羅雅笛等情，惟矢口否認有何傷害及侵占之
    犯行，辯稱丙○○所受的傷，是被別的車子撞的，且伊無心侵占丙○○的雨傘云
    云。惟查右揭被告傷害之犯罪事實，業據告訴人丙○○指訴歷歷，其於檢察官訊
    問時陳稱：「他（即被告）在車上用手打我的頭，並將我趕下車。」、「耳朵的
    傷是他（即被告）對我的傷害。」等語（偵查卷第二六頁），又目擊證人乙○○
    於檢察官訊問時具結證稱：「我當時看到庭上的甲○○、丙○○在拉扯」、「甲
    ○○有打丙○○，打她頭。」、「計程車司機徒手打那女子」等語（偵查卷第三
    一頁），復於本院訊問時證稱：「在駕駛座盤旁邊站著爭吵。男女都吵的很兇。
    印象中是拉扯，至於拉扯何部位，已經沒有印象。」，核與附卷之告訴人診斷證
    明書所載告訴人受有左耳不完全性截斷傷相符，足認被告左耳之傷係被告徒手毆
    打所致，被告辯稱係別的車子撞擊所造成，並不足採。復查被告侵占脫離告訴人
    持有之雨傘之犯罪事實，被告供稱其於買檳榔時看到雨傘，因認雨傘沒有用故將
    之贈予羅雅笛等語，核與警詢中羅雅笛所述：「該名司機告訴我有一乘客因遺留
    在車上，而且他也用不著，所以就將雨傘送給我。」等語相符，堪認被告係在明
    知該把雨傘為脫離告訴人持有之物下，基於所有權人之意思，將之贈送他人，其
    以為自己不法所有之意圖將雨傘侵占入己之行為甚明，此外復有雨傘之贓物領據
    一紙附卷可稽，足見被告辯稱無心侵占顯係卸責之詞，不足採信，況行為人不得
    因不知法律而免除刑事責任，為刑法第十六條前段所明定，被告自不得以其法治
    觀念薄弱而免除刑事責任。本案事證明確，被告犯行洵堪認定，應予依法論科。
二、核被告甲○○所為，係犯刑法第二百七十七條之傷害罪及刑法第三百三十七條侵
    占離本人持有之物罪。所犯二罪之間，犯意個別，行為互殊，應予分論併罰。爰
    審酌本案之發生係因告訴人酒後搭乘被告駕駛之計程車，且未清楚指示停車地點
    又指責被告而引起爭執所致，被告之素行品行，犯罪之手段、所生之危害及侵占
    之雨傘價值低微，犯罪後之態度等情狀，分別量處如主文所示之刑，並各諭知易
    科罰金及易服勞役之折算標準示懲。
據上論斷，應依刑事訴訟法第二百九十九條第一項前段，刑法第二百七十七條第一項
、第三百三十七條、第四十一條第一項前段、第四十二條第二項前段，罰金罰鍰提高
標準條例第一條前段、第二條，判決如主文。
本案經檢察官熊南彰到庭執行職務。
中      華      民      國    九十二    年      二      月    二十六    日
                            臺灣基隆地方法院刑事第三庭
                                      法  官  王  福  康
右正本證明與原本無異。
對於本件判決如有不服，應於收受送達後十日內，向本院提出上訴書狀，上訴於臺灣
高等法院，並按他造當事人之人數附具繕本。
                                      書記官  李  國  豪
中      華      民      國    九十二    年      二      月    二十六    日
【附錄論罪法條】
刑法第二百七十七條第一項：
    傷害人之身體或健康者，處三年以下有期徒刑、拘役或一千元以下罰金。
刑法第三百三十七條：
    意圖為自己或第三人不法之所有，而侵占遺失物、漂流物或其他離本人所持有之
    物者，處五百元以下罰金。


司法院資訊處製作；財團法人民間司法改革基金會備份。
